【裁判字號】    98,易,53
【裁判日期】    980304
【裁判案由】    竊盜
【裁判全文】
臺灣臺南地方法院刑事判決                98年度易字第53號
公  訴  人  臺灣臺南地方法院檢察署檢察官
被      告  丁○○
上列被告因竊盜案件，經檢察官提起公訴（97年度偵字第17595
、18151號），被告於本院準備程序中，先就被訴事實為有罪之
陳述，經本院合議庭裁定改由受命法官獨任進行簡式審判程序，
判決如下：
    主  文
丁○○攜帶兇器竊盜，未遂，累犯，處有期徒刑伍月；又竊盜，
累犯，處有期徒刑月；又竊盜，累犯，處有期徒刑月。應執
行有期徒刑捌月。
    事  實
一、丁○○前有竊盜等前科，又曾於民國95年間，因業務過失傷
    害及詐欺案件，經臺灣屏東地方法院及本院先後以95年度交
    簡字第43號及95年度簡字第2731號判決分別判處有期徒刑5
    月及拘役20日確定，經接續執行上開刑期後，於96年7月5日
    縮刑期滿執行完畢。詎猶不知悔改，竟於前揭有期徒刑執行
    完畢後5年內，復意圖為自己不法之所有，而基於竊取他人
    財物之犯意，分別為下列行為：(一)於97年11月23日下午6時
    許，在臺南市○區○○路3段228號前，持客觀上足對人之生
    命、身體、安全構成危險，可供兇器使用之鐵管1支（業經
    丟棄於不詳處所而未扣案），擊破勁明營造工程有限公司所
    有、現為甲○○所管領之車號8159-GU號自用小客車之右後
    側車窗玻璃1塊後（毀損部分未據告訴），開啟車門進入該
    車並著手搜取車內財物，惟因未能尋獲財物而未得逞；嗣因
    甲○○報警處理，而為警循線查知上情。(二)丁○○又於同日
    晚間6時30分許（起訴書記載為下午7時許，業經檢察官當庭
    更正），在臺南市○區○○路438號後方停車場內，見丙○○所有之紅色腳踏車1輛（車身貼有歸仁國中92上000492、
    92下000485、93上001030、93下001041及94上001530等車牌
    編號貼紙）未上鎖且無人看管，認有機可乘而徒手竊取之，
    得手後作為代步工具使用；嗣於同日晚間9時30分許，在臺
    南市○區○○街127巷151弄19號旁因形跡可疑為警盤查，丁○○遂於未被有偵查犯罪權限之公務員或機關知悉其上開犯
    罪前，主動向員警洪太郎表明上開竊取腳踏車之犯行而自首
    ，並經警將上開腳踏車1輛扣案（業經發還與丙○○），而
    悉上情。(三)丁○○另於同年12月21日晚間9時50分許，在臺
    南市○區○○路4段5號「小北百貨店」內，徒手竊取上開店
    家所有、為該店現場負責人戊○○所管領之皮帶1條、球型
    椅輪4個、水果刀1把及化妝鏡1個得手，並藏放於所著衣物
    內；嗣丁○○得手後欲離去上址店家之際，因其身上藏有上
    開物品，為裝置於該店之防盜警報設備測知，經戊○○出面
    察看並報警處理，為警當場扣得前開皮帶1條、球型椅輪4個
    、水果刀1把及化妝鏡1個（業經發還與戊○○），始查獲上
    情。
二、案經丙○○、劉定炫訴由臺南市警察局第五分局報告臺灣臺
    南地方法院檢察署檢察官偵查起訴。
    理  由
一、按本件被告丁○○所犯均為死刑、無期徒刑、最輕本刑3年
    以上有期徒刑以外之罪，亦非屬高等法院管轄之第一審案件
    ，其於準備程序進行中，先就被訴事實為有罪之陳述，經告
    知簡式審判程序之旨，並聽取檢察官、被告之意見後，本院
    合議庭依刑事訴訟法第273條之1第1項裁定進行簡式審判程
    序，是本案之證據調查，依同法第273條之2規定，不受同法
    第159條第1項、第161條之2、第161條之3、第163條之1，及
    第164條至170條所規定證據能力認定及調查方式之限制，合
    先敘明。
二、上開犯罪事實，業據被告於警詢、本院準備程序及審理中均
    坦承不諱，核與證人即被害人甲○○於警詢中指述伊上開自
    用小客車遭擊破車窗玻璃、證人即被害人丙○○及戊○○於
    警詢中指述伊等上開物品遭竊等情節均大致相符（警(一)卷即
    南市警五刑偵字第1274號卷第7至10頁，警(二)卷即臺南市警
    察局第五分局第1336號卷第4至5頁）；且有扣押書及贓物認
    領保管單（具領人分別為丙○○、戊○○）各2張、現場及
    扣案物品照片共16張在卷可稽（警(一)卷第12至13頁、第15至
    20頁，警(二)卷第6至7頁、第9至10頁）。又經員警於上開車
    號8159-GU號自用小客車採證送驗結果，在該車之右後門、
    右後椅背及中控臺塑膠板上採得血跡，其中於前述中控臺塑
    膠板上採得之血跡經鑑驗其DNA-STR確與被告之DNA-STR型別
    相同等情，亦有臺南市警察局第五分局現場勘察卷（含勘察
    報告書、勘察採證同意書、證物清單、刑事案件證物採驗紀
    錄表及勘察採證照片等）1份，與內政部警政署刑事警察局
    97年12月16日刑醫字第0970186200號鑑驗書1張附卷足參（
    偵查卷即臺灣臺南地方法院檢察署97年度偵字第17595號卷
    第14至29頁、第31頁），應認被告除擊破上開車窗玻璃外，
    尚有入內翻搜財物之行徑無疑；此外，復有被告竊得之紅色
    腳踏車1輛、皮帶1條、球型椅輪4個、水果刀1把及化妝鏡1
    個扣案足憑（業經分別發還與證人丙○○、戊○○），堪認
    被告上開任意性自白，確均與事實相符。是本件事證明確，
    被告上開犯行均洵堪認定，應予依法論科。
三、按所謂兇器，其種類並無限制，凡客觀上足對人之生命、身
    體、安全構成威脅，具有危險性之兇器均屬之，且祇須行竊
    或行搶時攜帶此種具有危險性之兇器為已足，並不以攜帶之
    初有行兇之意圖為必要（最高法院79年臺上字第5253號判例
    要旨參照）；查被告於事實欄一、(一)所述犯行中，既持鐵管
    1支擊破上開車號8159-GU號自用小客車之右後側車窗以開啟
    車門入內行竊，是被告於行竊時，確已攜帶上開鐵管1支至
    明，而上開鐵管1支雖未扣案，然係以熱水水管2支連接而成
    ，屬鐵製材質，總長約6、7尺等情，業據被告供承在卷（偵
    查卷第6頁，本院卷第40頁），又該鐵管既足持以擊破車窗
    玻璃，依一般社會常情，堪認其質地堅硬，若持之以攻擊人
    體，自能成傷，客觀上當足以對人之生命、身體、安全構成
    威脅，為具有危險性之兇器無訛。是本件核被告如事實欄一
    、(一)所為，係犯刑法第321條第2項、第1項第3款之加重竊盜
    未遂罪；如事實欄一、(二)及(三)所為，均係犯同法第320條第1
    項之竊盜罪。其所犯上開3罪名間，犯意有別，行為殊異，
    應予分論併罰。又被告前於96年7月5日曾受如事實欄所載之
    有期徒刑執行完畢，有臺灣高等法院被告前案紀錄表在卷可
    按，其於受有期徒刑執行完畢後5年內，故意再犯本件有期
    徒刑以上之3罪，均為累犯，均應依刑法第47條第1項規定，
    加重其刑。再被告所為如事實欄一、(一)所述之犯行，已著手
    於竊盜行為之實施，然尚未得手財物，為未遂，爰依刑法第
    25條第2項之規定，按既遂犯之刑度減輕之，並依法先加後
    減之。另按刑法第62條所謂發覺，固非以有偵查犯罪權之機
    關或人員確知其人犯罪無誤為必要，而於對其發生嫌疑時，
    即得謂為已發覺，但此項對犯人之嫌疑，仍須有確切之根據
    得為合理之可疑者，始足當之，若單純主觀上之懷疑，要不
    得謂已發生嫌疑（最高法院72年臺上字第641號判例意旨參
    照）；本件被告於違犯如事實欄一、(二)所述之犯行後，因形
    跡可疑為警盤查，並因被告所騎乘之腳踏車上貼有歸仁國中
    停車證而令員警懷疑該腳踏車之所有權誰屬，乃對其身分及
    所有物品均加以詢問，經被告主動供承上開腳踏車係竊取所
    得而查獲等情，有臺南市警察局第五分局開元派出所所長曾
    東雨及員警洪太郎於97年11月24日出具之職務報告，與員警
    洪太郎於98年2月6日出具之職務報告各1份可稽（偵查卷第
    12頁，本院卷第26頁），是就上開查獲過程觀之，員警於上
    開時、地盤查被告時，固已懷疑被告所騎乘之腳踏車之來源
    ，然應認斯時員警僅係主觀上懷疑被告有涉犯刑事案件之可
    能，究竟被告是否涉有何等犯行，則無確切之依據，而被告
    既於警員或其他有偵查犯罪權限之公務員、機關尚未知悉其
    上開犯罪行為而向其追問時，即主動告以上開腳踏車係其竊
    取所得，並接受偵查審判，應認其所為已合於自首之要件，
    且參以被告自始坦承如事實欄一、(二)所述之竊盜犯行，並就
    犯罪情節均供述明確等情，堪認其確出於悔悟而自首本件犯
    行，爰依刑法第62條前段之規定，就其上開竊取腳踏車之犯
    行減輕其刑，並依法先加後減之。茲審酌被告前已有竊盜、
    詐欺等財產犯罪前科，素行非佳，且正值青壯，竟仍不思循
    正途賺取所需，僅因貪圖小利，即再犯本件3次竊盜犯行，
    顯見其漠視他人財物之所有權，守法意識薄弱，未曾因前所
    受刑之執行而記取教訓，惡性非輕，對民眾財產安全及社會
    治安均非無相當危害，惟念其犯後除曾主動向員警供述上開
    事實欄一、(二)所述之犯行外，就其餘犯行亦均坦承不諱，表
    現悔意，且被告均係於無人所在之情況下犯案，扣案物品並
    經被害人領回，未擴大被害人之損害，暨被告之學歷、職業
    、家庭狀況等一切情狀，分別量處如主文所示之刑，並定其
    應執行之刑，以示懲儆。另被告持以犯如事實欄一、(一)所述
    竊盜犯行之鐵管1支，因未扣案，復無證據證明尚未滅失，
    為免執行困難，爰不另為沒收之諭知，附此敘明。
據上論斷，應依刑事訴訟法第273條之1第1項、第299條第1項前
段，刑法第320條第1項、第321條第2項、第1項第3款、第25條第
2項、第47條第1項、第62條前段、第51條第5款，刑法施行法第1
條之1第1項、第2項前段，判決如主文。
本案經檢察官乙○○到庭執行職務
中    華    民    國    98    年     3     月    4    日
                        刑事第九庭    法  官  蔡盈貞
以上正本證明與原本無異。
如不服本判決應於收受本判決後10日內向本院提出上訴書狀，並
應敘述具體理由。其未敘述上訴理由者，應於上訴期間屆滿後20
日內向本院補提理由書狀（均須按他造當事人之人數附繕本）「
切勿逕送上級法院」。
                                     書記官   陳玉芬
中    華    民    國    98    年     3     月    4    日
附錄論罪科刑法條：刑法第320條第1項、第321條第2項、第1項
第3款
中華民國刑法第320條第1項
（普通竊盜罪）
意圖為自己或第三人不法之所有，而竊取他人之動產者，為竊盜
罪，處 5 年以下有期徒刑、拘役或 5 百元以下罰金。
中華民國刑法第321條
（加重竊盜罪）
犯竊盜罪而有左列情形之一者，處 6 月以上、 5 年以下有期徒
刑：
一、於夜間侵入住宅或有人居住之建築物、船艦或隱匿其內而犯
    之者。
二、毀越門扇、牆垣或其他安全設備而犯之者。
三、攜帶兇器而犯之者。
四、結夥三人以上而犯之者。
五、乘火災、水災或其他災害之際而犯之者。
六、在車站或埠頭而犯之者。
前項之未遂犯罰之。


司法院資訊處製作；財團法人民間司法改革基金會備份。
